臺灣臺南地方法院民事裁定
110年度司繼字第2472號
聲  請  人  曾秀英  



關  係  人  陳冠妏地政士

上列聲請人聲請對被繼承人姚溪泉選任遺產管理人事件，本院裁
定如下：
    主  文
選任陳冠妏地政士為被繼承人姚溪泉（男、民國00年0月00日生
、身分證統一編號：Z000000000號，民國109年3月18日死亡，死
亡前最後住所：臺南市○○區○○00○0號）之遺產管理人。
准對被繼承人姚溪泉之大陸地區以外之繼承人為承認繼承之公示
催告。
被繼承人姚溪泉之大陸地區以外之繼承人，應自本公示催告裁定
揭示之日起壹年貳月內承認繼承。上述期限屆滿，無繼承人承認
繼承時，被繼承人姚溪泉之遺產，於清償債權並交付遺贈物後，
如有剩餘即歸屬國庫。 
聲請程序費用新臺幣壹仟元由被繼承人姚溪泉之遺產負擔。
    理  由
一、按家事事件法第136條規定，利害關係人或檢察官聲請選任
    遺產管理人時，其聲請書應記載下列事項，並附具證明文件
    ：㈠聲請人，㈡被繼承人之姓名、最後住所、死亡之年月日
    時及地點，㈢聲請之事由，㈣聲請人為利害關係人時，其法
    律上利害關係之事由；親屬會議未依第134條第2項或第135
    條另為選定遺產管理人時，利害關係人或檢察官得聲請法院
    選任遺產管理人，並適用前項之規定；而法院選任之遺產管
    理人，除自然人外，亦得選任公務機關。次按先順序繼承人
    均拋棄其繼承權時，由次順序之繼承人繼承，其次順序繼承
    人有無不明或第四順序之繼承人均拋棄其繼承權者，準用關
    於無人承認繼承之規定；繼承開始時，繼承人之有無不明者
    ，由親屬會議於一個月內選定遺產管理人，並將繼承開始及
    選定遺產管理人之事由，向法院報明；又無親屬會議或親屬
    會議未於前條所定期限內選定遺產管理人者，利害關係人或
    檢察官，得聲請法院選任遺產管理人，並由法院依前項規定
    為公示催告，民法第1176條第6項、第1177條、第1178條第2
    項亦分別定有明文。
二、聲請人與被繼承人姚溪泉同為南投縣○○鎮○○段000地號土地
    之共有人，為辦理土地出售事宜，惟被繼承人姚溪泉業於10
    9年3月18日死亡，其繼承人均已拋棄繼承，致聲請人無法對
    上開遺產行使權利，為確保聲請人之權利，故檢具相關資料
    ，向法院聲請為被繼承人選任遺產管理人等語。 
三、經查，聲請人主張之前開事實，業據被繼承人戶籍資料、繼
    承系統表、被繼承人財產稅總歸戶財產查詢清單、土地登記
    謄本等文件為證，並經本院職權調閱本院109年度司繼字第1
    286、1928、2672、3098、2419、2154號拋棄繼承卷宗查核
    ，堪信為真實，又未準用民法第1177條規定選定遺產管理人
    ，而聲請人以利害關係人聲請選定被繼承人之遺產管理人，
    核與上開規定並無不合，應予准許。又遺產管理人其職務涉
    及公益性，除應注意遺產處置之公平性外，尚須慮及其適切
    性，即應兼顧被選任人對遺產、遺債之瞭解程度、處理遺產
    事務之能力與利害關係等綜合判斷之。本院審酌陳冠妏地政
    士不僅具不動產處理之專業知識及能力，且與聲請人、被繼
    承人間無利害關係，由其擔任本件遺產管理人，當能秉持專
    業倫理與客觀公正態度，善盡管理保管及清算遺產之責，是
    認由其擔任被繼承人之遺產管理人，應屬妥適，並依法為承
    認繼承之公示催告。  
四、依家事事件法第127條第4項之規定，裁定如主文。
中　　華　　民　　國　　110 　年　　11　　月　　30　　日
               家事法庭       司法事務官　田修豪
以上正本係照原本作成。
如對本裁定抗告，須於裁定送達後10日內向本院提出抗告狀，並
應繳納抗告費新臺幣1,000元。
中　　華　　民　　國　　110 　年　　12　　月　　3 　　日
                              書  記  官　洪培綺